臺灣高等法院民事裁定　　　　　　　　 100年度破抗字第37號
抗　告　人　技發科技股份有限公司
法定代理人　吳國全
　　　　　　郭貴華
代　理　人　黃　忠律師
上列抗告人因聲請破產宣告事件，對於中華民國100年6月30日臺
灣士林地方法院99年度破字第25號裁定，提起抗告，本院裁定如
下：
    主  文
抗告駁回。
抗告程序費用由抗告人負擔。
    理  由
一、按財團費用及財團債務，應先於破產債權，隨時由破產財團
    清償之；對於破產財團之財產有優先權之債權，先於他債權
    而受清償，優先權之債權有同順位者，各按其債權額之比例
    而受清償，破產法第97條、第112條分別定有明文。又雇主
    因歇業、清算或宣告破產，本於勞動契約所積欠之工資未滿
    6個月部分，有最優先受清償之權；土地增值稅、地價稅、
    房屋稅之徵收，優先於一切債權及抵押權；營業稅、營利事
    業所得稅之徵收，優先於普通債權，勞動基準法第28條第1
    項、稅捐稽徵法第6條第1項、第2項亦分別定有明文。是債
    務人之現有資產倘已不足清償上開工資或稅捐等優先債權，
    他債權人更無受償之可能，倘予宣告破產，反須優先支付破
    產財團之管理、分配所生之費用及破產管理人之報酬等財團
    費用，使破產財團之財產更形減少，優先債權人即稅捐機關
    等之債權將減少分配或無從分配，其他債權人更無在破產程
    序受分配之可能，顯與破產制度係謀求多數債權人公平受償
    之本旨不合（最高法院99年度台抗字第306號、第247號裁定
    、98年度第4次民事庭會議(一)決議意旨參照）。
二、經查，本件抗告人向原法院聲請宣告破產，固提出財產狀況
    說明書、債權人清冊、臺北市稅捐稽徵處內湖分處民國99年
    8月23日函文、財政部臺北市國稅局內湖稽徵所99年8月23日
    函文、行政院衛生署中央健康保險局99年8月27日函文、勞
    工保險局99年8月31日函文、臺灣中小企業銀行北一區區域
    中心99年9月14日函文、元大國際資產管理股份有限公司99
    年9月10日函文、波昂科技中心管理委員會99年9月7日函文
    、合庫票券公司99年9月13日函文、彰銀第三營運處99年9月
    10日函文、頂擎公司99年10月4日陳報債權書、抗告人債權
    申報表、原法院99年度促字第14086號、第14087號、第1408
    4號、第14088號、第14085號支付命令、銀行支票等件為證
    （見原法院卷第10至63頁、第172頁）。惟依上開財產狀況
    說明書及債權人清冊所示，抗告人現有資產僅有現金108萬
    元，如清償最優先債權即工資債權共計73萬444元(計算式：
    14萬5,951元＋18萬7,597元＋9萬7,209元＋10萬6,826元＋
    19萬2,861元＝73萬444元)後，僅餘34萬9,556元(計算式：
    108萬元－73萬444元＝34萬9,556元)，已不足清償次優先債
    權即房屋稅及地價稅共計41萬5,646元(計算式：31萬4,402
    元＋10萬1,244元＝41萬5,646元)，更遑論抗告人所積欠之
    營業稅1,912萬5,350元、營利事業所得稅4,330萬9,416元或
    其他普通債權，全無分文受償之可能。倘宣告抗告人破產，
    又須優先支付破產財團之管理、分配所生之費用及破產管理
    人之報酬等財團費用，無疑將使破產財團之財產更形減少，
    徒使上開最優先債權及次優先債權之債權人減少分配，而其
    他再次優先債權或普通債權之債權人亦無因而受分配之可能
    ，揆諸首揭說明，自與破產制度之本旨不合。是原裁定駁回
    抗告人之聲請，依首揭說明，即無不合。
三、抗告意旨雖以：伊不能清償債務之事實，已符合破產法第57
    條、第58條得宣告破產之規定，伊尚有108萬元現金資產，
    應足支應破產財團費用及破產管理人之報酬，且破產制度兼
    具債權人平等受償及債務人經濟更生之功能，自不得僅因有
    優先債權存在，影響其他債權人之受償，即認無宣告破產之
    實益云云。惟查，抗告人所有現金資產既不足清償最優先債
    權及次優先債權，已如上述，則對之宣告破產，顯無可能達
    成使債權人平等受償之功能，是抗告人執此指摘原裁定不當
    ，聲明廢棄，為無理由。
四、據上論結，本件抗告為無理由，依破產法第5條、民事訴訟
    法第495條之1第1項、第449條第1項、第95條、第78條，裁
    定如主文。
中    華    民    國    100    年    8    月    31    日
                    民事第十二庭
                        審判長法  官  吳謀焰
                              法  官  李昆曄
                              法  官  許紋華
正本係照原本作成。
本裁定除以適用法規顯有錯誤為理由外，不得再抗告。如提起再
抗告，應於收受後10日內委任律師為代理人向本院提出再抗告狀
。並繳納再抗告費新台幣１千元。
中    華    民    國   100    年    9     月    2     日
                              書記官  廖逸柔